【裁判字號】    89,易,2296
【裁判日期】    891219
【裁判案由】    傷害等
【裁判全文】
臺灣臺南地方法院刑事判決                        八十九年度易字第二二九六號
    公  訴  人  臺灣台南地方法院檢察署檢察官
    被      告  乙○○
右列被告因恐嚇案件，經檢察官提起公訴（八十九年度偵字第三九八一號），本院判
決如左：
    主  文
乙○○傷害人之身體，處罰金參仟元，如易服勞役，以參佰元折算壹日；又以加害生
命之事，恐嚇他人，致生危害於安全，處拘役參拾日，如易科罰金，以參佰元折算壹
日。
    事  實
一、乙○○與甲○係鄰居關係，平日相處不睦，時有爭吵，先於民國八十九年二月十
    四日上午七時許，在台南縣永康市○○路四六六號甲○住處前，因乙○○所養之
    犬久吠不止，甲○開門準備與乙○○理論之際，乙○○竟基於傷害人身體之故意
    ，持一包垃圾朝甲○臉部丟去，致甲○受有上嘴唇左內側裂傷約一乘０．一公分
    之傷害。又於八十九年三月十六日晚上十一時三十分許，甲○因乙○○之豢犬於
    夜間狗吠不止，而報警前往乙○○住處規勸，乙○○因而心生不滿，於翌日早上
    八時許，見甲○之女錢維揚出門上班之際，竟以加害生命之事向錢維揚恐嚇稱：
    「你媽再報警，我會打死你」等語，使錢維揚聞之心生恐懼，致生危害於錢維揚
    之安全。
三、案經甲○訴由臺灣臺南地方法院檢察署檢察官偵查起訴。
    理  由
一、訊據被告乙○○矢口否認有何傷害及恐嚇犯行。惟查：(1)、右揭被告傷害告訴人
    情節，業據告訴人於偵審中指訴歷歷。參以被告於偵查中曾自承：因告訴人先持
    垃圾向伊丟擲並拉扯伊頭髮，伊因而有反抗等情；而證人即被告之外甥女洪資雅
    到庭證稱：伊有看見告訴人持垃圾丟被告並抓被告之頭髮撞門，告訴人之子出面
    制止，被告有質問告訴人之子該垃圾是否為告訴人家中垃圾等情，另證人即告訴
    人之子錢維寧到庭則係證稱：伊當聞伊母親與人爭吵即下樓觀看，有親見被告持
    垃圾向伊母親丟擲，伊母親因而嘴角流血等情。綜上，斟之被告所聲請傳喚之證
    人洪資雅及告訴人聲請傳喚之證人錢維寧，各為被告及告訴人之親人，難免有所
    偏頗或僅就所見片斷而為陳述，然佐以被告所述情節，參互勾稽，足認被告確有
    因垃圾問題與告訴人發生爭執無訛，而告訴人因而受有上揭傷害，亦有其達醫院
    出具之診斷證明書一紙存卷可稽。應認告訴人之指訴堪信為真，其所受傷害確係
    因與被告丟擲垃圾所造成，被告所辯乃卸責之詞，不足採信。此部分事證已甚明
    確，被告犯行已堪認定。(2)、被告有向錢維揚出言恐嚇：「妳媽再報警，我會打
    死你」」等語之事實，業據被害人錢維揚於偵查中指訴明確，復有證人即被害人
    之兄錢維寧於本院結證其確有聽聞屬實。參以被告坦認八十九年三月十六日確有
    警員至其家中訪查規勸伊不要豢養太多狗等情無訛，告訴人甲○亦直承伊有報請
    警方前來處理狗吠問題，而證人即到場處理之員警羅政益、黃永寧於偵查中證稱
    渠等確有前往，足徵被害人錢維揚所述乃屬信而有徵。而被害人錢維揚亦因而心
    生畏懼，亦據渠等陳明在卷。被告空言否認犯行顯不足採信。本件事證已臻明確
    ，被告犯行堪予認定。
二、核被告傷害人之身體，所為係犯刑法第二百七十七條第一項之罪。又被告以加害
    生命之事，恐嚇他人，致生危害於安全，所為係犯刑法第三百零五條之罪。公訴
    人認被告尚且另於八十八年間某日，以加害生命之事，恐嚇甲○稱：「你最好小
    心一點，不然會讓你們全家不知怎麼死的」。又於八十九年三月十六日晚上十一
    時三十分許，雙方因夜間狗吠不止之事，再起爭執，被告因不滿甲○報警前來處
    理，竟於警察離去後，以加害自由之事，向甲○恐嚇稱：「幹你娘，如果你再叫
    警察我不會放過你」等語。然按告訴人之告訴，係以使被告受刑事訴追為目的，
    是其陳述是否與事實相符，仍應調查其他證據以資審認，最高法院五十二年度台
    上字第一三００號著有判例。經查，此部分告訴人所指訴之情節，並未提出任何
    據以供調查, 無法證明其所訴內容是否真實，且告訴人甲○於本院審理時陳稱伊
    並無法記憶被告係於八十八年之何時出言對伊恐嚇，又其聲請傳喚之證人丙○○
    已於偵查中證稱伊不曾聽聞被告與告訴人間有何爭吵未或恐嚇等情，參以於八十
    九年三月十六日到場處理之警員羅政益、黃永寧二人亦證稱渠等未曾聽聞或排解
    被告與告訴人間之糾紛等語，故此部分不能證明被告犯罪，此外復查無其積極證
    據足認被告確有此部分恐嚇危害安全犯行，惟此部分與前開論罪科刑部分有裁判
    上一罪關係，爰不另為無罪之諭知，附此敘明。被告所犯上開二罪間，犯意各別
    ，罪名互異，應分論併罰。爰審酌被告犯罪之動機、目的、手段、所造成危害、
    犯罪後態度等一切情狀，各量處如主文所示之刑，並分別諭知易服勞役及易科罰
    金之折算標準，以資懲儆。
據上論斷，應依刑事訴訟法第二百九十九條第一項前段，刑法第二百七十七條第一項
、第三百零五條、第四十一條、第四十二條第二項，罰金罰鍰提高標準條例第一條前
段、第二條，判決如主文。
本案經檢察官蘇聰榮到庭執行職務。
中    華    民    國      八十九    年      十二      月      十九      日
  臺灣臺南地方法院刑事第三庭
                                      法  官  林淑婷
右正本證明與原本無異
如不服本判決應於送達後十日內向本院提出上訴狀
                                      書記官  董挹棻
中    華    民    國      八十九    年    十二        月   二十一       日
附錄本案論罪科刑法條全文：
刑法第二百七十七條第一項：傷害人之身體或健康者，處三年以下有期徒刑、拘役或
一千元以下罰金。
刑法第三百零五條：以加害生命、身體、自由、名譽、財產之事，恐嚇他人，致生危
害於安全者，處二年以下有期徒刑、拘役或三百元以下罰金。


司法院資訊處製作；財團法人民間司法改革基金會備份。
